臺灣板橋地方法院刑事判決　　　　　　　　96年度訴字第70號
公　訴　人　臺灣板橋地方法院檢查署檢察官
被　　　告　乙○○
選任辯護人　謝秉原律師
上列被告因槍砲彈藥刀械管制條例案件，經檢察官提起公訴（95
年度偵字第25436 號），本院判決如下：
    主  文
乙○○無罪。
    理  由
一、公訴意旨略以︰被告乙○○受其胞兄丙○○（另案審理）之
    委託，將藏放於車號Ｚ三─八九九九號自小客車駕駛座下方
    之可發射金屬子彈具有殺傷力（槍枝管制編號000000
    0000）之八釐米手槍一把及子彈二顆（經鑑定不具殺傷
    力），拿到隱密處丟棄，乃於民國九十五年五月二十六日下
    午七時許，在台北縣樹林市○○街三二一之二一號對面路旁
    ，持上開自小客車之鑰匙，開啟車門後，彎身以手觸摸駕駛
    座下方，確定上開槍枝及子彈藏放在駕駛座下方後，乃進入
    車內欲將該自小客車駛往偏僻處丟棄槍枝時，經員警當場查
    獲，並起出上開具殺傷力之八釐米手槍一把及不具殺傷力之
    子彈二顆。因認被告所為，觸犯槍砲彈藥刀械管制條例第八
    條第四項之罪嫌。
二、按犯罪事實應依證據認定之，無證據不得認定犯罪事實，又
    不能證明被告犯罪者，應諭知無罪之判決，刑事訴訟法第一
    百五十四條第二項、第三百零一條第一項分別定有明文。又
    槍砲彈藥刀械管制條例第八條第四項所謂持有槍枝，係指執
    持占有槍枝，必行為人已將槍枝置於自己管領之下，即實力
    支配狀態中，始構成犯罪（參考最高法院七十六年度台上字
    第二０九０號及七十九年度台上字第四三五一號判決意旨）
    ；因此行為人雖然已著手實行占有槍枝之行為，惟如尚未將
    槍枝移置於自己之實力支配狀態下，因槍砲彈藥刀械管制條
    例及刑法均不處罰單純持有槍枝未遂罪，其行為應不罰。
三、公訴人認被告涉犯前揭未經許可持有可發射子彈具有殺傷力
    之槍枝罪嫌，係以：(一)被告乙○○於警詢及檢察官偵查中之
    供述，(二)同案被告丙○○於警詢之供述，(三)扣案之上開槍枝
    及子彈，(四)內政部警政署刑事警察局槍彈鑑驗書一份，為其
    論斷依據。
四、訊據被告乙○○堅決否認持有上揭槍枝之犯行，並辯稱：警
    方查獲當時，伊並未將上開槍枝移至自己之實力支配下等語
    。經查：
  (一)、證人即查獲本案槍枝之警員陳文彬於本院審理時具結證稱
      ：「（問：當天到八德街執行埋伏之情形？）當時車子停
      在路旁，我們在車子正後方距離車子後車廂約一部車身之
      人行道上假裝路人蹲在路上進行埋伏，後來有一部三陽喜
      美的自小客車載著乙○○停在路旁，乙○○從乘客座下車
      ，從人行道走到我們偵查車輛的副駕駛座，他打開副駕駛
      座的車門，我看到他進入車內後有往下趴的動作，我們打
      開車門時，他的手伸到駕駛座的腳踏墊，有準備拿槍的動
      作，我打開駕駛座的車門抓住他的左手，另一個同事從他
      後方壓在車子上。」、「（問：當時你們循著他的手摸到
      腳踏墊，有無發現槍彈？）有的。我看到他的時候，他的
      手跟扣案槍彈是隔壹個腳踏墊，槍彈是被腳踏墊蓋著，他
      的手在槍彈的正上方。」、「（問：那把槍有無做指紋鑑
      定？）有的。鑑定結果上面沒有採到任何指紋。」（見本
      院九十六年三月八日審判筆錄第四頁及第六頁）。由是可
      知，被告當時雖然有進入車內欲搜尋上開槍枝之動作，惟
      其手僅觸及駕駛座下方腳踏墊，上開槍枝則在腳踏墊之下
      方，被告並未直接觸碰該槍枝，更遑論已將該槍枝移置於
      自己之實力支配狀態下。又丙○○於警詢時陳稱：伊於九
      十五年五月二十五日或二十六日打電話教乙○○到伊停放
      上開車輛之地方，將手槍找個地方丟棄等語（見偵卷第一
      一四頁），堪認被告於警詢及偵查中供稱：上開車輛平常
      由丙○○使用，因丙○○告訴伊該車之停放地點，伊在家
      中取得該車之鑰匙後前往打開車門時，即遭警方逮捕等情
      （見偵卷第十、十一頁），應非子虛。被告雖然持有上開
      車輛之鑰匙，惟尚未占有使用該車，自不能因被告持有該
      車鑰匙，即推斷被告已執持占有上開槍枝。
  (二)、被告於警詢及檢察官偵查中始終否認執持占有上開槍枝（
      見偵卷第十頁至第十二頁、第六十、六十一頁），公訴人
      以「被告乙○○之供述」證明本件犯罪事實，容有違誤。
  (三)、丙○○於警詢時僅陳稱伊打電話請求被告至上開車輛內取
      出槍枝後丟棄等語（見偵卷第一一四頁）。而被告尚未觸
      碰該槍枝即遭警方逮捕，已如前述。從而，丙○○於警詢
      中之供述，至多僅能證明被告已著手實行占有該槍枝之行
      為，不能證明被告已執持占有該槍枝。
  (四)、卷附內政部警政署刑事警察局槍彈鑑定書僅能證明上開槍
      枝具有殺傷力，亦不能證明被告已執持占有該槍枝。
五、綜上所述，被告辯稱：警方查獲當時，伊尚未將上開槍枝移
    置於自己之實力支配狀態下乙節，應堪採信；公訴人所舉上
    開證據均不能證明本件起訴之犯罪事實，本件既無積極證據
    足資證明被告已持有上開槍枝，依照上開說明，自應諭知被
    告無罪之判決。
據上論斷，應依刑事訴訟法第三百零一條第一項，判決如主文。
本案經檢察官甲○○提起公訴、由檢察官王聖涵到庭執行職務。
中　　華　　民　　國　　96　　年　　3 　　月　　22　　日
                  刑事第十庭  審判長法　官  樊季康
                                    法  官  張筱琪
                                    法  官  劉元斐
以上正本證明與原本無異
如不服本判決應於送達後10日內向本院提出上訴狀
                                    書記官　梁宜庭
中　　華　　民　　國　　96　　年　　3　　月　　23　　日
